臺灣高等法院臺中分院刑事判決　　　　99年度上易字第1549號
上　訴　人　臺灣臺中地方法院檢察署檢察官
被　　　告　許志宏
上列上訴人因被告竊盜案件，不服臺灣臺中地方法院99年度易字
第2726號中華民國99年10月6 日第一審判決（起訴案號：臺灣臺
中地方法院檢察署99年度偵字第16016 號），提起上訴，本院判
決如下：
    主  文
原判決撤銷。
許志宏犯攜帶兇器、踰越牆垣竊盜罪，累犯，處有期徒刑壹年。
扣案之黑色手套壹雙、小型手電筒壹支、針狀指甲銼刀壹支、扁
狀指甲銼刀壹支、小型剪刀壹支、自製六角扳手參支、自製尖刀
貳支均沒收。
    事  實
一、許志宏前因竊盜案件，經臺灣高雄地方法院於民國92年4 月
    28日以92年度易字第670 號判處有期徒刑10月確定；又因贓
    物罪，經臺灣高雄地方法院於92年8 月4 日以92年度簡字第
    33 57 號判處有期徒刑6 月確定；再因施用毒品罪，經臺灣
    高雄地方法院於92年10月31日以92年度簡字第4178號判處有
    期徒刑6 月確定；前開有期徒刑10月、6 月、6 月部分，經
    臺灣高雄地方法院於93年2 月23日以93年度聲字第238 號裁
    定，合併定其應執行刑為有期徒刑1 年8 月確定。許志宏另
    因施用毒品罪，經臺灣高雄地方法院於92年10月31日以92年
    度訴字第1355號判處有期徒刑1 年、6 月，應執行有期徒刑
    1 年4 月確定；復因竊盜罪，經臺灣高雄地方法院於92年12
    月31日以92年度易字第2317號判處有期徒刑1 年6 月確定；
    前開有期徒刑1 年、6 月、1 年6 月部分，嗣經臺灣高雄地
    方法院於96年7 月20日以96年度聲減字第2210號裁定，予以
    減刑後合併定其應執行刑為有期徒刑1 年4 月確定，於93年
    1 月9 日入監接續執行前開有期徒刑1 年8 月、1 年4 月部
    分，於96年7 月20日因徒刑執行完畢出監。
二、許志宏猶不知悔改，復意圖為自己不法之所有，於99年6 月
    27日13時30分許，攜帶其所有之黑色手套1 雙、小型手電筒
    1 支及客觀上足以供作兇器使用之針狀指甲銼刀及扁狀指甲
    銼刀各1 支、小型剪刀1 支、自製六角扳手3 支、自製尖刀
    2 支等物，由臺中縣烏日鄉○○街381 巷9 弄之防火巷越過
    牆垣爬上屋頂再進入臺中縣烏日鄉○○街381 巷9 弄4 號莊
    忠洽之住宅內，竊取該住宅三樓神明廳內神像上之金牌1 面
    及緊急求生哨1 支（合計價值為新臺幣4,800 元）得逞。得
    手後，從外牆攀爬而下欲離去之際，適為巡邏員警發現而當
    場查獲，並在其身上查扣其竊得之金牌1 面及緊急求生哨1
    支（已發還莊忠洽），及其所有供犯罪使用之黑色手套1 雙
    、小型手電筒1 支及客觀上足以供作兇器使用之針狀指甲銼
    刀及扁狀指甲銼刀各1 支、小型剪刀1 支、自製六角扳手3
    支、自製尖刀2 支；並在其騎乘之機車置物箱內扣得小型活
    動扳手1 支、玻璃切割器1 支，及在其身上扣得現金36,662
    元。
三、案經臺中縣警察局烏日分局報告臺灣臺中地方法院檢察署檢
    察官偵查起訴。
    理  由
一、證據能力之說明：按被告以外之人於審判外之言詞或書面陳
    述，除法律有規定者外，不得作為證據，刑事訴訟法第159
    條第1 項定有明文，此即學理上所稱「傳聞證據排除法則」
    。被告以外之人於偵查中向檢察官所為之陳述，除顯有不可
    信之情況者外，得為證據；被告以外之人於審判外之陳述，
    雖不符同法第159條之1至第159條之4之規定，而經當事人於
    審判程序同意作為證據，法院審酌該言詞陳述或書面陳述作
    成時之情況，認為適當者，亦得為證據。當事人、代理人或
    辯護人於法院調查證據時，知有第159條第1項不得為證據之
    情形，而未於言詞辯論終結前聲明異議者，視為有前項之同
    意，亦為同法第159之1第2項及第159條之5所分別明定。而
    鑒於採用傳聞證據排除法則之重要理由之一，係因傳聞證據
    未經當事人之反詰問予以覈實，若當事人願放棄對原供述人
    之反對詰問時，原則上即可承認該傳聞證據之證據能力，而
    揆諸我國刑事訴訟法第159條之5之立法理由，除參照前述傳
    聞證據排除法則之基本法理外，亦參考日本刑事訴訟法第32
    6 條之立法例，查日本刑事審判實務之運作，有關檢察官及
    被告均同意作為證據之傳聞書面材料或陳述，可直接援引該
    國刑事訴訟法第236條作為傳聞例外之法律依據，僅在檢察
    官與被告不同意之情況下，乃需根據其他傳聞例外規定俾以
    斟酌該等書面材料或陳述是否具有證據能力，在當事人間無
    爭執之案件中，傳聞證據基本上均可依據前引規定提出於法
    院使用。據此，我國刑事訴訟法第159條之5之適用應可作同
    上之解釋，本件檢察官所提出之供述證據及書面證據內容，
    固為被告以外之人在審判外之陳述，屬傳聞證據，惟被告就
    前開審判外之陳述，迄於言詞辯論終結前，對於該等證詞之
    證據能力均未為異議之聲明，而本院審酌該等證據內容作成
    時之情況，核無違法取證及證明力明顯過低而顯有不可信之
    瑕疵及情況，亦認為以之作為證據為適當，故依上開規定及
    說明，自得作為證據，合先敘明。
二、訊據被告許志宏對於上開犯罪事實坦承不諱，核與被害人莊
    忠洽於警詢中之指訴相符（見警卷第11至13頁），並有被害
    人莊忠洽領回遭竊財物之贓物認領保管單、現場位置圖各1
    張、查獲現場照片5 張、贓物照片1 張在卷可稽（見警卷第
    29 、31 、33至35頁），並有扣案供犯罪使用之黑色手套1
    雙、小型手電筒1 支及針狀指甲銼刀及扁狀指甲銼刀各1 支
    、小型剪刀1 支、自製六角扳手3 支、自製尖刀2 支為證，
    被告之自白供述與現有事證相符，應堪置信，本件事證已臻
    明確，被告之犯行堪以認定。
三、論罪科刑之理由：
  (一)按刑法第321 條第1 項第3 款係以行為人攜帶兇器竊盜為其
    加重條件，此所謂兇器，其種類並無限制，凡客觀上足對人
    之生命、身體、安全構成威脅，具有危險性之兇器均屬之，
    且祇須行竊時攜帶此種具有危險性之兇器為已足，並不以攜
    帶之初有行兇之意圖為必要（最高法院79年台上字第5253號
    判例參照）。查本件扣案之針狀指甲銼刀及扁狀指甲銼刀各
    1 支、小型剪刀1 支、自製六角扳手3 支、自製尖刀2 支等
    物，均屬鐵製材質、質地堅硬之物，客觀上足以對人之生命
    、身體、安全構成威脅，具有危險性，應屬兇器無訛。核被
    告所為，係犯刑法第321 條第1 項第2 款、第3 款之攜帶兇
    器、踰越牆垣竊盜罪。
  (二)被告前因竊盜案件，經臺灣高雄地方法院於92年4 月28日以
    92年度易字第670 號判處有期徒刑10月確定；又因贓物罪，
    經臺灣高雄地方法院於92年8 月4 日以92年度簡字第3357號
    判處有期徒刑6 月確定；再因施用毒品罪，經臺灣高雄地方
    法院於92年10月31日以92年度簡字第4178號判處有期徒刑6
    月確定；前開有期徒刑10月、6 月、6 月部分，經臺灣高雄
    地方法院於93年2 月23日以93年度聲字第238 號裁定，合併
    定其應執行刑為有期徒刑1 年8 月確定。許志宏另因施用毒
    品罪，經臺灣高雄地方法院於92年10月31日以92年度訴字第
    13 55 號判處有期徒刑1 年、6 月，應執行有期徒刑1 年4
    月確定；復因竊盜罪，經臺灣高雄地方法院於92年12月31日
    以92年度易字第2317號判處有期徒刑1 年6 月確定；前開有
    期徒刑1 年、6 月、1 年6 月部分，嗣經臺灣高雄地方法院
    於96年7 月20日以96年度聲減字第2210號裁定，予以減刑後
    合併定其應執行刑為有期徒刑1 年4 月確定，於93年1 月9
    日入監接續執行前開有期徒刑1 年8 月、1 年4 月部分，於
    96年7 月20日因徒刑執行完畢出監，有臺灣高等法院被告前
    案紀錄表在卷為憑，被告前受有期徒刑之執行完畢後，5 年
    以內故意再犯本件有期徒刑以上之罪，為累犯，應依刑法第
    47條第1 項之規定，加重其刑。
  (三)原審認為被告之犯行事證明確，予以論罪科刑，固非無見。
    惟查：(1)原審判決於犯罪事實認定被告「於99年6 月27日13
    時30分許，攜帶其所有…客觀上足以供作兇器使用之針狀指
    甲銼刀及扁狀指甲銼刀各1 支、小型剪刀1 支、自製六角扳
    手3 支、自製尖刀2 支，…進入臺中縣烏日鄉○○街381 巷
    9 弄4 號莊忠洽之住宅內，竊取…」，卻於理由欄記載「被
    告對於前揭時地，擅自在『夜間時分』攜帶『火焰器』…等
    足供為兇器之物侵入被害人『顏建築』住宅」，其事實與理
    由之記載不符，即有不當；(2)起訴書認為被告係涉犯刑法第
    321 條第2 款、第3 款之踰越牆垣、攜帶兇器竊盜罪嫌，原
    審判決於犯罪事實亦認定被告「由臺中縣烏日鄉○○街381
    巷9 弄之防火巷越過牆垣爬上屋頂再進入臺中縣烏日鄉○○
    街381 巷9 弄4 號莊忠洽之住宅內」，然於主文、理由及據
    上論斷欄均未對被告論以刑法第321 條第1 項第2 款「踰越
    牆垣」之加重要件，亦有已受請求之事項未予判決及判決不
    載理由之違誤。檢察官據此提起上訴，指摘原審判決不當，
    其上訴為有理由，應由本院予以撤銷改判。
  (四)爰審酌被告年輕力壯，不思循正當途徑獲取生活所需，竟攜
    帶兇器侵入被害人住宅行竊財物得手，非但侵害被害人之財
    產權，亦危害其居家安寧，其行誠屬可議，惟被告於犯罪後
    業已坦承犯行，犯後態度尚稱良好，且被告行竊所得之財物
    ，已悉數由被害人領回，被害人所受之財物損失並未擴大等
    一切情狀，量處如主文第2 項所示之刑。
  (五)扣案之黑色手套1 雙、小型手電筒1 支、針狀指甲銼刀及扁
    狀指甲銼刀各1 支、小型剪刀1 支、自製六角扳手3 支、自
    製尖刀2 支等物，為被告所有供竊盜所用之物，業據被告供
    承在卷，爰均依刑法第38條第1 項第2 款之規定宣告沒收。
    另扣案之小型活動扳手1 支、玻璃切割器1 支，係在被告所
    騎乘之機車置物箱內查扣，現金36,662元則係在被告身上查
    扣，均無證據證明係供本件竊盜所用或所得之物，爰不予宣
    告沒收，併此敘明。
據上論斷，應依刑事訴訟法第369 條第1 項前段、第364 條、第
299 條第1 項前段、刑法第321 條第1 項第2 款、第3 款、第47
條第1 項、第38條第1 項第2 款，判決如主文。
本案經檢察官劉翼謀到庭執行職務。
中    華    民    國   100    年    1     月    5     日
            刑事第十一庭   審判長法  官   郭  同  奇
                                 法  官   許  冰  芬
                                 法  官   陳  慧  珊
上列正本證明與原本無異。
不得上訴。
                                 書記官   洪  麗  華
中    華    民    國    100    年    1    月    5    日
附錄本案論罪科刑法條：
國刑法第321條第1項第2款、第3款：
犯竊盜罪而有左列情形之一者，處 6 月以上、 5 年以下有期徒
刑：
二、毀越門扇、牆垣或其他安全設備而犯之者。
三、攜帶兇器而犯之者。